# 房地产行业预收房款什么时间转收入？成本按什么比例结转？

提问人：琳 1982aa 时间：2017-03-09 17:27:31
删除房地产转收入

回答人：chenyiwei
具体业务背景是什么？

提问人：琳 1982aa 时间：2017-03-09 22:13:50
谢谢陈版赐教。

回答人：chenyiwei
如果子公司计入资本公积，则母公司合并报表层面不能抵销该资本公积。

回答人：chenyiwei
不排除属于政府资本性投入的可能性。如果该平台公司也是管委会系统内的，则作为资本公积可能性较大。

提问人：琳 1982aa 时间：2017-03-10 13:57:51
删除帖子

回答人：chenyiwei
1 、是，因为来源于合并集团外部，不是内部交易。 2 、如无特殊约定，则由子公司全体股东按比例共享。 3 、所有者投入和减少资本——其他。

提问人：琳 1982aa 时间：2017-03-10 20:20:13
非常感谢陈版主！

回答人：chenyiwei
如果是子公司单方挂账，首先母公司自身单独报表中应确认投资收益和应收股利，然后进行正常抵销。特别是对非全资子公司，合并报表层面应体现出对少数股东的应付股利。

提问人：琳 1982aa 时间：2017-03-11 09:20:15
谢谢陈版主百忙中的回复！

回答人：chenyiwei
1 、第一个子公司，取得方式是否为非同一控制下合并？对其原改制时的权益归属有无特殊约定？ 2 、第二家公司是否为非同一控制下取得？如是为何会有资本公积？